【裁判字號】    92,交抗,707
【裁判日期】    920828
【裁判案由】    聲明異議
【裁判全文】
臺灣高等法院臺中分院刑事裁定                九十二年度交抗字第七七號
    抗  告  人
    即受處分人  甲○○
右列抗告人因違反交通管理處罰條例案件，不服臺灣台中地方法院中華民國九十二年
七月三十一日裁定（九十二年度交聲字第四五一號）提起抗告，本院裁定如左：
      主  文
抗告駁回。
      理  由
一、原審法院裁定意旨以：(一)原處分機關略以，異議人即受處分人甲○○，於九十二
    年二月十八日四時十分許，因駕駛其所有之車號ＹＷ─五二五六號自用小客車，
    在台中市○○路與東成路口處，駕駛汽車肇事致人受傷逃逸之違規事實，經台中
    市警察局第二分局查獲舉發，受處分人依限期提出申訴，經向原舉發機關查證違
    規屬實，該所遂於九十二年四月十一日以中監違字第裁六○─ＧＣ000000
    0號裁決書，裁處受處分人違反道路交通管理處罰條例第六十二條第一項、第六
    十七條之規定，裁處吊銷駕駛執照，並終身不得考領，逾期則依違反道路交通管
    理事件統一裁罰標準表及裁決書處罰主文裁處，於法並無不合等語。(二)本件受處
    分人甲○○則以：伊因從未有肇事經驗，遭此突來事故，一時驚慌竟未立即踩煞
    車，任由車輛滑行約一百公尺，才清醒過來趕緊停車，與友人下車到事發現場查
    看傷者，三人協力將二傷者扶至路旁安全處，協助將二傷者送上救護車，救護車
    離開，受處分人才離開，曾留在肇事現場對受傷被害人予以必要之救助，事後並
    已與被害人和解，爰聲明異議云云。(三)按汽車駕駛人，駕駛汽車肇事致人受傷或
    死亡，應即採取救護或其他必要措施，並向警察機關報告，不得駛離，逃逸者吊
    銷駕駛執照；汽車駕駛人曾依第六十二條第一項之規定吊銷駕駛執照者，終身不
    得考領駕駛執照；舉發汽車所有人、駕駛人違反道路交通管理事件，汽車駕駛人
    駕駛汽車肇事致人受傷而逃逸者，當場暫行保管其駕駛執照。道路交通管理處罰
    條例第六十二條第一項、第六十七條第一項、違反道路交通管理事件統一裁罰基
    準及處理細則第十五條與違反道路交通管理事件統一裁罰標準表分別定有明文。
    經查：受處分人甲○○於九十二年二月十八日四時十分許，因駕駛其所有之車號
    ＹＷ─五二五六號自用小客車，在台中市○○路與東成路口處，駕駛汽車肇事致
    機車騎士及乘載人宋雲貴、鄧秀美受傷而逃逸之違規事實，經台中市警察局第二
    分局員警查獲舉發等情，有台中市警察局第二分局舉發之違反道路交通管理事件
    通知單一紙、事故處理現場之採證照片二十四張、道路交通事故現場圖一紙、處
    理交通事故現場目擊陳述紀錄表一份、道路交通事故調查報告表二份、醫院診斷
    證明書二份、裁決書一份與警訊筆錄在卷可稽，可認為實在。雖受處分人辯稱：
    因一時驚慌竟未立即踩煞車，任由車輛滑行約一百公尺，才清醒過來趕緊停車，
    與友人下車到事發現場查看傷者，三人協力將二傷者扶至路旁安全處，協助將二
    傷者送上救護車云云。惟經本院審酌卷內相關文件資料及檢視採證照片得知：受
    處分人駕車撞到宋雲貴及鄧秀美受傷後，不但沒有下車查看，還加速很快就往東
    成路方向駛去之事實，此亦有現場目擊證人即被撞傷之被害人宋雲貴、鄧秀美夫
    婦二人及計程車司機李廣辰，於九十二年二月十九日在台中市警察局第二分局育
    才派出所所做之警訊筆錄三份、目擊陳述紀錄表一份在卷可佐。再者，受處分人
    於九十二年二月十八日在台中市警察局第二分局第一次偵訊筆錄中亦自承：「我
    於九十二年二月十八日早上四時十分許在台中市○○路與東成路口與人發生車禍
    後逃逸」；「車禍發生後我將自小客車駛離約離車禍現場二百至三百公尺的地方
    ，我跟我朋友有下車走路至車禍現場，然後我朋友隨即打一一九叫救護車來，我
    跟我朋友看宋雲貴及鄧秀美被救護車送走後，我們隨即將車子駛離現場」；「（
    問：你明知宋雲貴夫婦受傷為何不陪同至醫院就醫？）因發生車禍後我很害怕，
    所以趕快將車駛離現場」；「於發生車禍後隔五至十分鐘左右才叫救護車」等語
    。是受處分人駕駛汽車違反道路交通安全規則肇事致人受傷而逃逸之違規事實明
    確，由原舉發單位依法當場舉發，於法核無不合。雖受處分人於九十二年五月二
    十二日及六月十七日在本院接受訊問時答辯稱，留在現場十分鐘至十五分鐘，三
    人將傷者抬上救護車；證人沈志良結證稱，車禍後在現場等救護車後，將傷者送
    上救護車才離開；證人宋雲貴證稱，於修理機車後才發現置物箱內有異議人留下
    字條，聯絡電話號碼內寫有事請聯絡，後來有和解；證人李廣辰亦證稱，他們有
    幫證人處理車禍，他們回來打電話的，異議人和另一個瘦的人幫忙抬證人他們上
    救護車的云云。惟查：受處分人與其證人等於本院之陳述及證詞，殊多與九十二
    年二月十八日當天在台中市警察局第二分局第一次偵訊筆錄不符，本不無可議。
    且此等對受處分人有利之證據，為何當初不見提出於警訊筆錄？況受處分人係於
    肇事後月餘之九十二年三月二十六日與證人宋雲貴夫婦以新台幣十五萬元，專就
    肇事逃逸部分達成和解，則其等事後於本院所做有利於受處分人之證言，顯係因
    雙方和解而有袒護受處分人之說詞，亦不足採信。再者，本件肇事時間為九十二
    年二月十八日四時十分許，傷者即證人宋雲貴則於同年月四時十五分已送至中國
    醫藥學院附設醫院急診診療，此有宋雲貴之診斷證明書在卷可證，是受處分人及
    證人等人所稱：受處分人留在現場十分鐘至十五分鐘，三人將傷者抬上救護車云
    云，依據肇事現場至急診醫院之距離、時間以觀，其等於本院所稱有留在現場十
    五分鐘，三人將傷者抬上救護車一事，即屬不可能，顯係臨訟杜撰之言，亦不可
    採。受處分人徒以本件車禍肇事並無逃逸且已與被害人達成和解置辯，顯屬卸責
    之詞，殊無可取。從而，原處分機關據以援引上開規定，裁處吊銷駕駛執照，並
    終身不得考領，逾期則依裁決書處罰主文規定處罰，並無不當，本件異議為無理
    由，應予駁回等情。
二、本院經核閱本件卷証，原審裁定認抗告人在上開時地，駕駛汽車肇事致人受傷逃
    逸之違規事實屬實，原審法院裁定以本件異議為無理由，應予駁回，尚無不合，
    抗告意旨空言其無肇事並逃逸且已與被害人達成和解云云，而不服原裁定，自屬
    無据，抗告應予駁回。
三、據上論結，應依道路交通案件處理辦理辦法第二十六條，刑事訴訟法第四百十二
    條，裁定如主文。
中      華      民      國      九十二   年       八      月   二十八   日
                                    臺灣高等法院臺中分院刑事第四庭
                                          審判長法  官  洪  耀  宗
                                                法  官  劉  登  俊
                                                法  官  蕭  錦  鍾
右正本證明與原本無異。
不得再抗告。
                                                書記官  蘇  昭  文
中      華      民      國      九十二   年       九      月     一     日
                                                                        Ｉ


司法院資訊處製作；財團法人民間司法改革基金會備份。
